# 其他踪合收益范围讨论-收购少数股东股权

提问人：tony868lamy 时间：2010-02-14 18:43:06
其他综合收益
项 目
本期金额 上期金额 1 ．可供出售金融资产
加：当期利得（损失）金额
减：前期计入其他综合收益当期转入利润的金额
2 ．按照权益法核算的在被投资单位其他综合收益中所享有的份额
3 ．现金流量套期工具
加：当期利得（损失）金额
减：前期计入其他综合收益当期转入利润金额
当期转为被套期项目初始确认金额的调整额
4 ．境外经营外币折算差额
5 ．与计入其他综合收益项目相关的所得税影响
6 ．其他
合 计
请问：“直接计入所有者权益的利得和损失”（其他综合收益之6.其他）是否包括收购少数股东股权引起的合并层面的“资本公积”增减？如不是的话，是否应将此项在“所有者投入和减少资本”中列报？
（三）所有者投入和减少资本 1.所有者投入资本 2.股份支付计入所有者权益的金额 3.其他

回答人：chenyiwei
回复 楼主 tony868lamy 的帖子购买少数股权引起的资本公积增减属于权益性交易形成，因此不属于其他综合收益。可以填列在“（三）所有者投入和减少资本 3 、其他”中。

回答人：chenyiwei
回复 liubin988513 的帖子
因收购少数股权导致的其他综合收益重新分配，本身不构成一项新的其他综合收益，所以不会对股东权益变动表中“其他综合收益”产生影响。由于重新分配前后都在“资本公积”项目内，所以“所有者投入和减少资本——其他”行中：资本公积填写－ 10 ，少数股东损益填写－120 。（你举的例子数字可能有误，是否应为子公司净资产 1200 ？）

回答人：chenyiwei
回复 brucezhao2008 的帖子
这可以从会计原理角度出发得出结论。从会计角度，股东权益就分为两大类：一类是由权益性交易形成的股东权益，即由所有者对企业的资本性投入形成，包括实收资本（股本）和资本公积中的资本溢价部分；另一类是由综合收益形成的股东权益，包括留存收益和资本公积中的其他综合收益部分。因此权益性交易形成的资本公积和综合收益是两个互相独立和平行的类别，权益性交易形成的资本公积不可能属于其他综合收益，最终也不会被结转至损益。

提问人：windy1978 时间：2012-07-20 12:21:49
回复 chenyiwei 的帖子
请问陈版主：所有者权益变动表，归属于母公司增加数填列在（三）、 3 ，少数股东 权益是不是也减少了相同的金额，也填 列在（三）、 3

回答人：chenyiwei
是。

提问人：liubin988513 时间：2012-07-20 18:17:36
母公司享有的其他综合收益不是增加了 2 吗？？？

回答人：chenyiwei
是的，但在会计科目中，OCI和权益性交易形成的资本公积都使用“资本公积”科目，而且此处的OCI调整实际上是权益性交易导致的结果，与企业自身业务活动产生的OCI有本质区别。其增加不通过利润表。

提问人：brucezhao2008 时间：2013-01-31 16:43:14
回复 chenyiwei 的帖子
陈老师，集团内部无偿划转股权，取得股权的一方借：长投，贷：资本公积，是否属于权益性交易？是否属于其他综合收益？

回答人：chenyiwei
这是权益性交易。权益性交易形成的资本公积都不属于其他综合收益。

提问人：brucezhao2008 时间：2013-02-02 17:20:05
回复 brucezhao2008 的帖子
陈老师，在所有者权益变动表，因此确认的资本公积应该在（三）所有者投入和减少资本 3.其他列报么？谢谢

回答人：chenyiwei
是。

提问人：brucezhao2008 时间：2013-02-02 17:23:50
回复 brucezhao2008 的帖子
陈老师，再请教您，哪些资本公积能计入综合收益有什么文件依据么？

回答人：chenyiwei
见财会[2009]16号文中的其他综合收益附注披露参考格式。